臺灣臺南地方法院刑事判決
111年度交訴字第214號
公  訴  人  臺灣臺南地方檢察署檢察官
被      告  邱清龍


上列被告因公共危險案件，經檢察官提起公訴（111年度偵字第7
093號），被告於準備程序進行中就被訴事實為有罪之陳述，經
本院合議庭裁定由受命法官獨任進行簡式審判程序後，判決如下
：
    主  文
邱清龍駕駛動力交通工具發生交通事故，致人傷害而逃逸，處有
期徒刑陸月，如易科罰金，以新臺幣壹仟元折算壹日。緩刑貳年
。
    事  實
一、邱清龍於民國111年2月8日7時43分許，騎乘車牌號碼000-00
    0號普通重型機車，沿臺南市安南區海佃路鹽水溪橋右側第
    二車道由南往北方向行駛，本應注意騎乘普通重型機車不得
    驟然煞車，致後車反應不及，竟疏未注意，因安全帽掉落而
    貿然急煞，適有王怡婷騎乘車牌號碼000-000號普通重型機
    車、王勝驄騎乘車牌號碼000-000號普通重型機車、董建宏
    騎乘車牌號碼000-000號普通重型機車，亦沿臺南市安南區
    海佃路鹽水溪橋右側第二車道由南往北方向行駛於後方，本
    均應注意車前狀況，及隨時保持必要之安全措施，均疏未注
    意，致王怡婷因閃避不及與邱清龍所騎乘之前開機車發生碰
    撞，王勝驄、董建宏亦因閃避不及，發生連續碰撞，致王勝
    驄受有左膝擦挫傷、右膝挫傷；董建宏受有唇穿刺傷；王怡
    婷受有四肢多處擦挫傷等傷害（邱清龍所涉過失傷害部分，
    未據告訴）。詎邱清龍明知其駕駛屬於動力交通工具之上開
    機車已經肇事，亦可預見王怡婷、王勝驄、董建宏因此受有
    傷害，竟未留下聯繫資料或採取必要之救護措施，反基於肇
    事逃逸之犯意，騎乘上開機車逃離現場。嗣經警方接獲報案
    後，調閱路口監視器畫面後，始循線查悉上情。
二、案經臺南市政府警察局第三分局報告臺灣臺南地方檢察署檢
    察官偵查起訴。
    理  由
一、上揭犯罪事實，業據被告邱清龍於本院審理時坦承不諱，並
    據證人即被害人王怡婷、王勝驄於警詢、偵訊及董建宏於警
    詢證述在卷。此外，並有王怡婷臺南市立安南醫院診斷證明
    書（見警卷第61頁）、王勝驄董哲樑骨外科診所診斷證明書
    （見警卷第63頁）、董建宏奇美醫院診斷證明書（見警卷第
    65頁）、王勝驄報案之110報案紀錄單（見警卷第67頁）、
    臺南市政府警察局第三分局交通分隊受（處）理案件證明單
    （見警卷第71頁）、道路交通事故現場圖（見警卷第73頁）
    、道路交通事故調查報告表㈠、㈡（見警卷第75、77頁）、疑
    似道路交通事故肇事逃逸追查表（見警卷第91頁）、蒐證照
    片、監視器及行車紀錄器畫面翻拍照片（見警卷第111-227
    頁）、臺南市車輛行車事故鑑定會111年5月31日南市交鑑字
    第OOOOOOOOOO號函暨鑑定意見書（見偵卷第17-21頁）在卷
    可稽，足認被告前揭任意性自白與事實相符，足以採信。綜
    上所述，本案事證明確，被告犯行洵堪認定，應依法論科。
二、論罪科刑：　　
㈠、核被告所為，係犯刑法第185條之4第1項前段之駕駛動力交通
    工具發生交通事故，致人傷害而逃逸罪。
㈡、爰審酌被告未曾因犯罪受刑之宣告，有臺灣高等法院被告前
    案紀錄表(見本院卷第63頁)在卷可稽，堪認其品行尚佳，惟
    其騎乘上開機車沿臺南市安南區海佃路鹽水溪橋右側第二車
    道由南往北方向行駛，因安全帽掉落貿然急煞因而肇事，並
    致被害人王怡婷、王勝驄、董建宏受有傷害後，未留下聯繫
    資料或採取必要之救護措施，反騎乘上開機車逃離現場，罔
    顧王怡婷、王勝驄、董建宏之安危，所為實有不該，惟其已
    於本院審理時坦承犯行，堪認具有悔意，並已與王怡婷、王
    勝驄達成和解，有交通事故和解書(見本院卷第61頁)附卷可
    憑，復兼衡本案王怡婷、王勝驄、董建宏受傷之程度非重，
    及被告自陳國中畢業之智識程度，兼職水電工作，月收入約
    新臺幣O○OOOOO元，已婚，有2個女兒，均已成年之家庭生活
    狀況（見本院卷第59頁)等一切情狀，量處如主文所示之刑
    ，並諭知易科罰金之折算標準，以示懲儆。
三、緩刑宣告：
　　查被告未曾因故意犯罪受有期徒刑以上刑之宣告乙情，有前
    揭臺灣高等法院被告前案紀錄表附卷可憑，其因一時失慮，
    偶罹刑章，且被告犯罪情節尚未至無可原宥之程度，又已於
    本院審理時坦承犯行，堪認具有悔意，事後盡力彌補過錯，
    而已與王怡婷、王勝驄達成和解，已如前述，堪認被告經此
    偵審教訓，信已足收警惕之效，而無再犯之虞，本院認上開
    宣告之刑，以暫不執行為適當，爰併依刑法第74條第1項第1
    款之規定，宣告緩刑2年，以勵自新。
據上論斷，應依刑事訴訟法第273條之1第1項、第299條第1項前
段，刑法第185條之4第1項前段、第41條第1項前段、第74條第1
項第1款，判決如主文。
本案經檢察官翁逸玲提起公訴，檢察官粟威穆到庭執行職務。
中　　華　　民　　國　　111 　年　　11　　月　　10　　日
　　　　　　　　　刑事第十庭    法　官　陳金虎
以上正本證明與原本無異。
如不服本判決應於收受本判決後20日內向本院提出上訴書狀，並
應敘述具體理由。其未敘述上訴理由者，應於上訴期間屆滿後20
日內向本院補提理由書狀（均須按他造當事人之人數附繕本）「
切勿逕送上級法院」。 
　　　　　　　　　　　　　　　　書記官　李諾櫻
中　　華　　民　　國　　111 　年　　11　　月　　10　　日
附錄本案論罪科刑法條：
中華民國刑法第185條之4：
駕駛動力交通工具發生交通事故，致人傷害而逃逸者，處6月以
上5年以下有期徒刑；致人於死或重傷而逃逸者，處1年以上7年
以下有期徒刑。
犯前項之罪，駕駛人於發生交通事故致人死傷係無過失者，減輕
或免除其刑。